【裁判字號】    90,交易,150
【裁判日期】    900330
【裁判案由】    公共危險
【裁判全文】
臺灣高雄地方法院刑事判決                          九十年度交易字第一五號
    公  訴  人  臺灣高雄地方法院檢察署檢察官
    被      告  丙○○
右列被告因公共危險案件，經檢察官聲請簡易處刑判決（九十年度偵字第二０六號）
，本院高雄簡易庭認不宜以簡易判決處刑，簽移由本院普通刑事庭審理，本院判決如
左：
    主  文
丙○○服用酒類，不能安全駕駛動力交通工具而駕駛，處罰金玖仟元，如易服勞役，
以參佰元折算壹日。
    事  實
一、丙○○明知服用酒類，不能安全駕駛動力交通工具即不得駕駛，竟於民國（下同
    ）八十九年十二月二十日晚上七時左右，在高雄市小港區○○○路附近飲酒後，
    明知其受酒精之影響，駕駛技巧障礙，視覺及行為反應能力減低，已不能安全駕
    駛動力交通工具，仍於同日晚上七時許，仍駕駛車牌號碼ＳＲ─七一一五號自用
    小客車，沿高雄市小港區○○○路由南往北方向行駛，行經該路一一二號前，自
    後追撞同向在前行駛之甲○○所騎乘之車牌號碼ＺＪＨ─八五０號機車，致甲○
    ○人車倒地，右手及背部均挫傷（過失傷害部分未據告訴），丙○○將甲○○送
    醫救治後延至同日晚上十時四十分經警循線查獲，並對丙○○施以酒精濃度檢測
    ，測得其呼氣之酒精濃度為每公升０．三三毫克。
二、案經高雄市政府警察局小港分局移送臺灣高雄地方法院檢察署檢察官偵查起訴。
    理  由
一、訊據被告對於右開時、地飲酒後，駕車肇事自後追撞被害人甲○○所騎乘之機車
    ，致被害人受有上開傷害一情固供認不諱，核與被害人甲○○於警訊及本院審理
    時之供述情節相符，並有道路交通事故現場草圖及談話錄表附卷可憑。惟被告矢
    口否認有何酒後不能安全駕駛之犯行，辯稱：當天只喝了約五杯啤酒，伊認為尚
    可以安全駕駛云云。惟查證人即查獲警員乙○○到庭證稱：本件是民眾報案，經
    伊循線查獲，於警訊時見被告精神狀況不太好，才對其實施酒精濃度測試等語，
    且被告於肇事後時隔三小時經警酒測，呼氣之酒精濃度仍高達每公升０．三三毫
    克，亦有酒精測試值表正本一紙附卷可證，依一般酒後因時間經過，酒氣常會逐
    漸揮散之常情研判，被告肇事時之酒精測試值應更高。按刑法第一百八十五條之
    三規定所謂「不能安全駕駛」，係抽象危險犯，本不以發生具體危險為必要，而
    依醫學實驗證明所得經驗法則，對於吐氣酒精濃度達每公升０．二五毫克以上時
    ，將使駕駛人產生複雜之技巧障礙、駕駛能力變壞之行為表現，肇事比率比一般
    未飲酒時高出二倍，而吐氣酒精濃度達每公升零點五毫克以上時，將使駕駛人產
    生平衡感與判斷力障礙升高，肇事比率比一般未飲酒時高出十倍，甚而如吐氣酒
    精濃度達每公升零點七五毫克時，駕駛人將產生明顯酒醉、步履蹣跚之行為狀態
    ，其肇事比率比一般高二十五倍（參見蔡志中著，對飲酒不能安全駕駛之執法研
    究，司法院第四十六期業務研究會講義）。本件被告酒後駕車於肇事時隔三小時
    後接受酒精濃度測試結果，呼氣所含酒精成份達每公升０．三三毫克，依據上開
    研究報告之結論，並參酌證人乙○○之證言及被告係自後追撞被害人，顯欠缺常
    人之注意義務等情狀，足見被告因飲酒已至駕駛技巧障礙，視覺及行為反應能力
    減低，而達不能安全駕駛動力交通工具無疑。被告所辯，洵屬事後卸責之詞，並
    不足取。事證明確，被告所犯酒後駕車之公共危險犯行，足以認定。
二、核被告丙○○所為，係犯刑法第一百八十五條之三之服用酒類致不能安全駕駛動
  力交通工具罪。爰審酌被告明知酒後不能安全駕車而駕駛，將致生危害其他用路
    人交通安全之虞，仍無視於其他用路人之公共安全，於飲酒過量後仍駕車，惟念
    其犯後態度尚佳，深具悔意，並與被害人達成和解（此亦經被害人甲○○到庭供
    述明白）等一切情狀，量處如主文所示之罰金刑，並諭知易服勞役之折算標準。
據上論斷，應依刑事訴訟法第二百九十九條第一項前段，刑法第一百八十五條之三、
第四十二條第二項，罰金罰鍰提高標準條例第二條，判決如主文。
本案經檢察官彭斐虹到庭執行職務。
中      華      民      國      九十      年      三    月    三十      日
                                  臺灣高雄地方法院刑事第六庭
                                             法  官 趙家光
右正本證明與原本無異。
如不服本判決，應於判決送達後十日內，向本院提出上訴狀。
                                             書記官 龔  能
中      華      民      國      九十      年      三    月    三十      日
中華民國刑法第一百八十五條之三
服用毒品、麻醉藥品、酒類或其他相類之物，不能安全駕駛動力交通工具
而駕駛者，處一年以下有期徒刑、拘役或三萬元以下罰金。


司法院資訊處製作；財團法人民間司法改革基金會備份。
